臺灣臺北地方法院刑事判決　　　　　　　　99年度訴字第47號
公　訴　人　臺灣臺北地方法院檢察署檢察官
被　　　告　曾偉城
　　　　　　王翊帆
　　　（原名王書勛）
選任辯護人　蔡志忠律師
被　　　告　熊世芬
選任辯護人　許巍騰律師
　　　　　　陳傳中律師
　　　　　　楊博任律師
被　　　告　康升鴻
選任辯護人　扶助律師林淑娟律師
被　　　告　陳芷瑜
　　　（原名陳懿蓁）
　　　　　　李勝裕
上列被告等因貪污案件，經檢察官提起公訴（97年度偵字第2172
8、14185、14186號），嗣被告等於準備程序進行中就被訴事實
為有罪之陳述，本院合議庭裁定由受命法官獨任以簡式審判程序
審理判決如下：
    主  文
曾偉城公務員洩漏關於中華民國國防以外應秘密之消息，共五罪
，各處有期徒刑肆月；又行使公務員明知為不實之事項，而登載
於其職務上所掌之公文書，足以生損害於公眾及他人，共三罪，
各處有期徒刑壹年參月。應執行有期徒刑壹年拾月。緩刑參年，
並應捐款國庫新台幣拾萬元。
王翊帆公務員洩漏關於中華民國國防以外應秘密之消息，共九罪
，各處有期徒刑肆月；又行使公務員明知為不實之事項，而登載
於其職務上所掌之公文書，足以生損害於公眾及他人，共九罪，
各處有期徒刑壹年參月。應執行有期徒刑壹年拾月。緩刑參年，
並應捐款國庫新台幣柒萬元。
熊世芬意圖營利，未經當事人之同意，非公務機關對個人資料為
蒐集及電腦處理，致生損害於他人，共二十三罪，各處有期徒刑
肆月；又對於公務員關於違背職務之行為期約賄賂，處有期徒刑
捌月。應執行有期徒刑壹年貳月。
康升鴻意圖營利，未經當事人之同意，非公務機關對個人資料為
蒐集及電腦處理，致生損害於他人，共三罪，各處有期徒刑參月
，如易科罰金，均以新臺幣壹仟元折算壹日。應執行有期徒刑柒
月，如易科罰金，以新臺幣壹仟元折算壹日。
陳懿蓁意圖營利，未經當事人之同意，非公務機關對個人資料為
蒐集及電腦處理，致生損害於他人，共九罪，各處有期徒刑參月
，如易科罰金，均以新臺幣壹仟元折算壹日。應執行有期徒刑捌
月，如易科罰金，以新臺幣壹仟元折算壹日。
李勝裕意圖營利，未經當事人之同意，非公務機關對個人資料為
蒐集及電腦處理，致生損害於他人，共三罪，各處有期徒刑參月
，如易科罰金，均以新臺幣壹仟元折算壹日。應執行有期徒刑柒
月，如易科罰金，以新臺幣壹仟元折算壹日。
    事  實
一、熊世芬、康升鴻、陳芷瑜、陳勝裕及陳長永（肆到案後另行
    審結）等均明知非公務機關未經目的事業主管機關依電腦處
    理個人資料保護法登記並發給執照者，不得為個人資料之蒐
    集、電腦處理或國際傳遞及利用，竟意圖營利，未經主管機
    管許可、登記及發給執照，受不詳徵信業者之委託，透過有
    權限查詢個人資料之公務員取得個人資料並販賣之。陳芷瑜
    等支付消息來源每筆新臺幣（下同）2千至3千元不等之查詢
    費用，後再將查詢結果販賣予徵信業者，賺取價差5百至1千
    元牟利。熊世芬收費則由1,500元至28,000元不等，每月收
    入達10至15萬元。
  (一)熊世芬透過曾偉城非法取得個人資料部分：
    曾偉城曾任臺北市政府警察局大安分局警備隊警員，為依法
    令服務於地方自治團體所屬機關而具有法定職務權限之人，
    負責專案勤務，並因公務需要，具有向各電信業者調閱電話
    申登人資料之權限。緣熊世芬於民國（下同）96年9月間，
    接受徵信社業者委託查詢邱倩玉、曾興、涂耀文、涂林秀
    枝及胡正宗之戶役政及戶追（即被查人親屬之戶籍）資料，
    熊世芬乃請國華徵信社員工綽號「小巫」之真實姓名年籍不
    詳之成年男子協助，「小巫」乃透過友人王國強結識曾偉城
    ，並委請曾偉城查詢邱倩玉等5人之個人資料。曾偉城明知
    內政部警政署戶役政查詢系統，非因公務需要，不得任意查
    詢、洩漏，竟先後於96年9月17日、21日及26日，在臺北市
    政府警察局大安分局警備隊辦公室內，在臺北市政府警察局
    電腦資料查詢紀錄簿之公文書上，登載「偵辦刑案」之不實
    事由，登入該隊公務電腦端末機之戶役政系統，查詢邱倩玉
    等5人之戶役政及戶追資料，並將查詢結果以電話洩漏予「
    小巫」，「小巫」再將該等資料交付予熊世芬，熊世芬旋於
    96年9月18日及26日將該等資料先行輸入自用之手機門號000
    0000000，再以簡訊傳送至渠使用之另一對外聯絡之手機門
    號0000000000，販予徵信業者牟利。
  (二)熊世芬透過謝智光（已於100年8月29日宣判）非法取得個人
    資料部分：謝智光曾擔任彰化縣政府警察局刑事警察大隊偵
    三隊偵查佐，為依法令服務於地方自治團體所屬機關而具有
    法定職務權限之人，負責刑事案件偵辦工作，並因公務需要
    而有向各電信業者調閱電話申登人資料、通聯紀錄之權限。
    緣熊世芬亟欲認識警方人員以建立個人資料查詢管道，而於
    97 年3月間某日，經友人介紹而認識內政部警政署刑事警察
    局警備隊員警蘇民旭，熊世芬並將欲查詢之項目及價格告知
    蘇民旭，然因蘇民旭不具查詢權限而予以回絕，另答應代循
    管道。嗣於97年4月2日，在彰化縣彰化市○○路上某KTV，
    蘇民旭介紹謝智光及熊世芬二人認識，熊世芬與謝智光均明
    知非因案件偵辦需要，員警不得查詢電話申登資料及通聯紀
    錄進而提供業者使用，熊世芬基於期約賄賂之意思，向謝智
    光提議調取通聯單向1日3千元、雙向1日6千元、通聯單向3
    日6千元、通聯雙向3日12,000元之價格，對於員警違背職務
    非因公務查詢個人資料並洩密之行為，期約給付謝智光上開
    報酬賄賂之，而謝智光則基於期約賄賂之意思，允諾為熊世
    芬蒐集個人資料並進而要求熊世芬另準備2張行動電話SIM卡
    ，專供聯絡之用。後於97年4月7日，在臺中市○○○○街附
    近之便利商店，熊世芬交付一統徵信社台北分公司「大姐」
    及臺中分公司「小林」所欲查詢之電話號碼予謝智光。謝智
    光於97年4月9日，假借偵辦刑事案件之名義，除填具內容不
    實之書面調閱申請單外，經不知情之彰化縣政府警察局刑警
    大隊偵三隊隊長核決後，復登入電腦系統，在電腦之調閱申
    請表單上登載以「彰警刑偵三字0000000000號詐欺案、偵辦
    刑案需要」為由，向中華及遠傳電信股份有限公司調閱3支
    電話（000 0000000、0000000000、0000000000）之通聯紀
    錄，俟結果回覆後，謝智光旋於翌（10）日以電話通知熊世
    芬，並前往便利商店將所得之通聯資料傳真予熊世芬。熊世
    芬嗣於同年月15日，欲依約將查詢費用共35,000元給付與謝
    智光，然撥打前揭交付予謝智光之行動電話均未獲回應，而
    未交付。
  (三)熊世芬、陳芷瑜透過王翊帆非法取得個人資料部分：王翊帆
    曾擔任臺中市政府警察局第六分局刑事偵查隊偵查佐一職，
    為依法令服務於地方自治團體所屬機關而具有法定職務權限
    之人，職司刑事案件偵查，具有登入刑事警察局通訊監察作
    業中心電腦系統及警政署「知識管理系統」調閱電話申登資
    料及民眾入出境資料之權限。緣熊世芬於96年12月間至97年
    3月間，受徵信社業者委託查詢吳玉玲、丁偉儼、涂武雄、
    呂昇鴻、黃美琪、巫靜怡、蘇豔秋、黎煥元及施正儀之入出
    境資料，熊世芬乃委請陳芷瑜提供相關資料，陳芷瑜再轉託
    徐崑崙（另案通緝中）辦理。而徐崑崙前於93年間，經介紹
    結識王翊帆，並提供多筆案件線索，而使王翊帆破案有功，
    遂趁此機會，以電話向王翊帆表示因個人追討債務需要，委
    請王翊帆協助電話查址或查詢入出境資料。王翊帆明知刑事
    警察局通訊監察作業中心電腦系統及警政署「知識管理系統
    」，非因公務需要，不得任意查詢洩漏，竟為償還徐崑崙提
    供破案線索之人情，自96年12月11日起至97年3月24日，假
    借偵辦刑事案件之名義，登入上開系統，查詢吳玉玲、丁偉
    儼、涂武雄、呂昇鴻、黃美琪、巫靜怡、蘇豔秋、黎煥元及
    施正儀之入出境資料，查得後再以電話或電子郵件回覆與徐
    崑崙，徐崑崙再將所得資料交付予陳芷瑜或熊世芬，熊世芬
    再將之販售予請求查詢之徵信業者。
  (四)熊世芬、李勝裕透過謝慧玲（另案經臺灣臺北地方法院檢察
    署不起訴處分確定）非法取得個人資料部分：熊世芬於96年
    10月間，接受徵信社業者委託查詢游馥華、劉慕斌、林桂邦
    之入出境資料，熊世芬乃請李勝裕協助，李勝裕遂轉委託陳
    長永代查。之後遂由不詳人士於96年10月15日，偽稱為金門
    縣政府警察局刑警大隊隊長蕭欽杰（另案經臺灣臺北地方法
    院檢察署為不起訴處分），假借檢察官辦理重大刑案之名義
    ，致電內政部入出國及移民署（下稱移民署）金門縣專勤隊
    請求查詢，致不知情之移民署金門縣專勤隊副隊長謝慧玲信
    以為真，即依蕭欽杰之指示查詢游馥華、劉慕斌及林桂邦之
    入出境資料，並立即於電話中回覆查詢結果。該不詳人士得
    知後將資料交付予陳長永，陳長永旋於96年10月15日17 時
    許，電告李勝裕查詢結果，李勝裕再告知熊世芬，熊世芬再
    將該等資料販售與徵信業者。
  (五)熊世芬、康升鴻透過陳佩宏（另案經臺灣臺北地方法院檢察
    署為不起訴處分）非法取得個人資料部分：
    熊世芬於96年10、11月間，接受徵信社業者委託查詢劉權德
    、蕭嘉慧及許傳昌之健保資料，熊世芬乃請康升鴻幫忙，康
    升鴻透過不詳人士，委請不知情之中央健康保險局中區分局
    約僱業務助理陳佩宏等查詢，陳佩宏遂於96年10月24日、30
    日及11月8日，登入公務電腦查詢劉權德、蕭嘉慧及許傳昌
    之健保資料，再將查詢結果回覆予康升鴻，康升鴻再以電話
    0000000000、0000000000號電話，將查詢結果以傳簡訊方式
    告知熊世芬，熊世芬再將資料販售予徵信業者。
二、案經胡正宗、謝明健、呂昇鴻、黃美琪、巫靜怡、蘇豔秋、
    游馥華、劉慕斌、林桂邦、劉權德、許傳昌等告訴及法務部
    調查局臺北市調查處移送臺北地檢署檢察官偵查起訴。
    理  由
壹、程序部分：
一、本件被告曾偉城、王翊帆、熊世芬、康升鴻、陳芷瑜及李勝
    裕所涉係死刑、無期徒刑、最輕本刑為3年以上有期徒刑或
    高等法院管轄第一審案件以外之罪，並於本院行準備程序時
    就被訴事實為有罪之陳述，本院合議庭依刑事訴訟法第273
    條之1第1項規定，裁定改由受命法官獨任行簡式審判程序，
    先予敘明。
二、被告等人於警、偵訊之供述，非出於強暴、脅迫、利誘、詐
    欺、疲勞訊問、違法羈押或其他不正方法取得，依刑事訴訟
    法第156條第1項、第158條之2得採為證據。
三、證人蘇民旭於本院具結之證據，與其分別於警、偵訊（具結
    ）之供述大致相符，渠等所供自得採為證據。
四、按被告以外之人於審判外之陳述，雖不符前4條之規定，而
    經當事人於審判程序同意做為證據，法院審酌該言詞陳述或
    書面陳述作成時之情況，認為適當者，亦得為證據。當事人
    、代理人或辯護人於法院調查證據時，知有第159條第1項不
    得為證據之情形，而未於言詞辯論終結前聲明異議者，視為
    有前項之同意，為刑事訴訟法第159條之5所明定。證人胡正
    宗、王國強、謝明健、蘇民旭、林雪敏、呂昇鴻、黃美琪、
    巫靜怡、蘇豔秋、蘇冠毅、游馥華、劉慕斌、林桂邦、謝慧
    玲、林故廷、劉權德、許傳昌、陳佩宏、賴月霞等分別於調
    查局訊問、偵訊之供、證述，被告等於審判期日均表示無意
    見，證人蘇民旭、蘇冠毅、謝慧玲、陳佩宏、賴月霞等於調
    查局訊問之供述本院認為適當，依上述規定，均得為證據；
    證人胡正宗、王國強、謝明健、蘇民旭、林雪敏、呂昇鴻、
    黃美琪、巫靜怡、蘇豔秋、蘇冠毅、游馥華、劉慕斌、林桂
    邦、謝慧玲、林故廷、劉權德、許傳昌、陳佩宏等於偵查中
    （具結）證述，核無顯不可信之情況，依同法第159條之1第
    2項皆得為證據。
五、後列非供述證據，均非違法取得之證據，且或係從事業務之
    人於業務上製作之證明文書、記錄文書，核無顯不可信情況
    ，故依同法第158條之4反面解釋、第159條之4第2款得為證
    據；又本院認定事實所引用之下列內政部警政署刑事警察局
    鑑定書，乃依法定程序所為之鑑定，且被告等對於證據能力
    均表示無意見，自皆有證據能力。
貳、實體部分：
一、上揭犯罪事實，業據被告曾偉城、王翊帆、熊世芬、康升鴻
    、陳芷瑜、李勝裕等迭於調查局訊問、偵查及本院準備程序
    及審理時均坦承不諱，核與告訴人胡正宗、謝明健、呂昇鴻
    、黃美琪、巫靜怡、蘇豔秋、游馥華、劉慕斌、林桂邦、劉
    權德、許傳昌分別於偵查中指訴之情節大致相符，並經證人
    王國強、蘇民旭、林雪敏、蘇冠毅、謝慧玲、林故廷、劉權
    德、許傳昌、陳佩宏、賴月霞分別於調查局訊問及偵訊（具
    結）時證述及證人謝慧玲迭於調查局訊問及偵訊時證述屬實
    ，此外復有內政部戶政司96年11月9日內戶司字第096017730
    5號函及所附內政部所屬單位96年8至9月以戶政資料查詢個
    資之稽核紀錄資料、0000000000於96年9月18日至26日之通
    訊監察譯文、臺北市政府警察局大安分局警備隊96年9月份
    電腦資料查詢紀錄簿影本、97年5月5日信客一（一）警密（
    97）字第153號中華電信股份有限公司客戶服務處第一客服
    中心、第一作業中心（行動）查詢電信使用者資料函復單、
    遠傳電信股份有限公司97年5月9日遠傳（企營）字第097104
    02448號函、通聯調閱申請單、內政部警政署97年5月14日警
    署資字第0970065847號函及所附終端工作站使用紀錄表、警
    察機關網際網路服務日誌紀錄表、96年12月10日下午4時51
    分、5時12分、96年12月11日下午4時53分、5時22分、96年
    12月12日下午12時27分、96年12月20下午3時52分、96年12
    月21日下午1時49分通訊監察譯文、97年1月7日下午4時53分
    、4時54分、5時19分之通訊監察錄音及譯文、97年2月14日
    下午4時40分、4時54分通訊監察錄音及譯文、扣押物編號B-
    5-1收費標準表、內政部入出國及移民署專勤事務大隊公務
    電話紀錄簿影本12頁、96年10月15日中午12時36分、39分及
    下午5時35分之通訊監察簡訊譯文、內政部警政署刑事警察
    局97年10月13日刑鑑字第0970154395號鑑定書、內政部入出
    國及移民署專勤事務大隊公務電話紀錄簿影本12頁、96年10
    月15日中午12時36分、39分及下午5時35分之通訊監察簡訊
    譯文、內政部警政署刑事警察局97年10月13日刑鑑字第0970
    154395號鑑定書、96年10月24日、25日、29日、30日、11月
    7日、8日、27日、30日之通訊監察簡訊譯文、中央健康保險
    局97年1月16日健保政字第0960036161號函及所附資料等、
    中央健康保險局中區分局97年5月9日健保中承二字第097002
    5820號函及檢附之初步調查報告與附件等件在卷可稽。足徵
    被告等人上開任意性自白皆與事實相符，可以採信。其等犯
    行，事證明確，洵堪認定，均應依法論科。
二、論罪科刑：
  (一)、核被告曾偉城所為，係犯刑法第132條第1項洩漏國防以外
      秘密罪及第216、213條之行使不實登載公文書等罪。其先
      後5次洩漏國防以外秘密及3次行使登載不實公文書犯行，
      犯意各別、行為互異，均應予分論併罰。而所犯上開2罪
      ，亦屬犯意各別、行為互異，應予分論併罰。又被告身為
      依法令服務於地方自治團體所屬機關而具有法定職務權限
      之公務員，竟假借職務上之權力，以故意犯刑法瀆職罪章
      以外之罪，皆應依刑法第134條前段規定加重其刑。
  (二)、核被告王翊帆所為，係犯刑法第132條第1項之洩漏國防以
      外秘密罪及第216、213條之行使不實登載公文書等罪。其
      先後9次洩漏國防以外秘密及行使登載不實公文書犯行，
      犯意各別、行為互異，均應予分論併罰。而所犯上開2罪
      ，亦屬犯意各別、行為互異，應予分論併罰。又被告身為
      又被告身為依法令服務於地方自治團體所屬機關而具有法
      定職務權限之公務員，竟假借職務上之權力，以故意犯刑
      法瀆職罪章以外之罪，皆應依刑法第134條前段規定加重
      其刑。公訴人於起訴書中就被告所犯行使不實登載公文書
      罪之犯罪事實已詳加載明，是已就該部分事實起訴，雖於
      論罪時漏未記載，本院仍得加以審判。
  (三)、核被告熊世芬所為，係犯電腦處理個人資料保護法（起訴
      書誤植為電腦處理個人資料處理法，應予更正）第33 條
      之罪及及貪污治罪條例第11條第3項、第1項之對於公務員
      關於違背職務之行為期約賄賂罪。其先後23次未經當事人
      之同意，對個人資料為蒐集及處理犯行，犯意各別、行為
      互異，應予分論併罰。被告於審判中就期約賄賂部份自白
      犯罪，應依貪污治罪條例第11條第4項減輕其刑。又所犯
      上開電腦處理個人資料保護第33條之罪及違背職務期約賄
      賂罪等，亦屬犯意各別、構成要件互殊，而應予分論併罰
      。
  (四)、核被告康升鴻所為，係犯電腦處理個人資料保護法第33條
      之罪。其先後3次未經當事人之同意，對個人資料為蒐集
      及處理犯行，犯意各別、行為互異，應予分論併罰。
  (五)、核被告陳懿蓁為，係犯電腦處理個人資料保護法第33條之
      罪。其先後9次未經當事人之同意，對個人資料為蒐集及
      處理犯行，犯意各別、行為互異，應予分論併罰。
  (六)、核被告李勝裕所為，係犯電腦處理個人資料保護法第33條
      之罪。其先後3次未經當事人之同意，對個人資料為蒐集
      及處理犯行，犯意各別、行為互異，應予分論併罰。
  (七)、爰審酌被告曾偉城、王翊帆身為公務員，負責專案勤務及
      刑案偵查，竟利用其等具有登入內政部警政署戶役政系統
      、知識管理系統及刑事警察局通訊監察作業中心電腦系統
      查詢個人資料之權限，洩漏個人資料予被告陳芷瑜及熊世
      芬等人，其等罔顧民眾公共利益，辜負國家託付，有辱官
      箴；另被告熊世芬、康升鴻、陳芷瑜、李勝裕等不思以合
      法途徑蒐集資訊，數次透過具有公務員身分之人取得民眾
      之個人資料，並從中牟取利益，情節非輕；然其等於刑事
      訴訟程序中已坦承犯罪事實，態度良好，並衡量被告6人
      之素行、智識程度等一切情狀，分別量處如主文所示之刑
      ，並各諭知易科罰金之折算標準及定其應執行刑，以資懲
      儆。末查：被告曾偉城、王翊帆二人未曾有何前科紀錄，
      有台灣高等法院被告前案紀錄表可稽，犯罪後深知悔悟，
      態度良好，又所為本件犯行並未因此獲得任何利益，審酌
      上情，認所宣告之刑以暫不執行為適當，爰均諭知緩刑3
      年，並應分別捐款國庫10萬元及7萬元。
參、據上論斷，應依刑事訴訟法第273條之1第1項、第299條第1
    項前段，電腦處理個人資料保護法第33條，貪污治罪條例第
    11條第1項、第3項、第4項，刑法第11條、第132條第1項、
    第134條、第213條、第216條、第51條第5款、第41條第1項
    前段，第74條第1項第1款、第2項第4款，刑法施行法第1條
    之1，判決如主文。
本案經檢察官林淑玲到庭執行職務。
中    華    民    國   100    年    9     月    19    日
                  刑事第十二庭  法  官  曾正龍
上正本證明與原本無異。
如不服本判決應於收受送達後10日內向本院提出上訴書狀，並應
敘述具體理由；其未敘述上訴理由者，應於上訴期間屆滿後20日
內向本院補提理由書（均須按他造當事人之人數附繕本）「切勿
逕送上級法院」。告訴人或被害人如對於本判決不服者，應具備
理由請求檢察官上訴，其上訴期間之計算係以檢察官收受判決正
本之日期為準。
                                書記官  黃馨慧
中    華    民    國   100    年    9     月    19    日
附錄本案論罪科刑法條全文：
中華民國刑法第132條
（洩漏國防以外之秘密罪）
公務員洩漏或交付關於中華民國國防以外應秘密之文書、圖畫、
消息或物品者，處 3 年以下有期徒刑。
因過失犯前項之罪者，處 1 年以下有期徒刑、拘役或 3 百元以
下罰金。
非公務員因職務或業務知悉或持有第 1 項之文書、圖畫、消息
或物品，而洩漏或交付之者，處 1 年以下有期徒刑、拘役或 3
百元以下罰金。
中華民國刑法第213條
（公文書不實登載罪）
公務員明知為不實之事項，而登載於職務上所掌之公文書，足以
生損害於公眾或他人者，處 1 年以上 7 年以下有期徒刑。
中華民國刑法第216條
（行使偽造變造或登載不實之文書罪）
行使第 210 條至第 215 條之文書者，依偽造、變造文書或登載
不實事項或使登載不實事項之規定處斷。
貪污治罪條例第4條
有下列行為之一者，處無期徒刑或 10 年以上有期徒刑，得併科
新台幣 1 億元以下罰金：
一、竊取或侵占公用或公有器材、財物者。
二、藉勢或藉端勒索、勒徵、強占或強募財物者。
三、建築或經辦公用工程或購辦公用器材、物品，浮報價額、數
    量、收取回扣或有其他舞弊情事者。
四、以公用運輸工具裝運違禁物品或漏稅物品者。
五、對於違背職務之行為，要求、期約或收受賄賂或其他不正利
    益者。
前項第 1 款至第 4 款之未遂犯罰之。
貪污治罪條例第11條
對於第 2 條人員，關於違背職務之行為，行求、期約或交付賄
賂或其他不正利益者，處 1 年以上 7 年以下有期徒刑，得併科
新臺幣 3 百萬元以下罰金。
對於第 2 條人員，關於不違背職務之行為，行求、期約或交付
賄賂或其他不正利益者，處 3 年以下有期徒刑、拘役或科或併
科新臺幣 50 萬元以下罰金。
對於外國、大陸地區、香港或澳門之公務員，就跨區貿易、投資
或其他商業活動有關事項，為前二項行為者，依前二項規定處斷
。
不具第 2 條人員之身分而犯前三項之罪者，亦同。
犯前四項之罪而自首者，免除其刑；在偵查或審判中自白者，減
輕或免除其刑。
在中華民國領域外犯第 1 項至第 3 項之罪者，不問犯罪地之法
律有無處罰規定，均依本條例處罰。
電腦處理個人資料保護法第33條
意圖營利違反第 7 條、第 8 條、第 18 條、第 19 條第 1 項
、第 2 項、第23 條之規定或依第 24 條所發布之限制命令，致
生損害於他人者，處 2 年以下有期徒刑、拘役或科或併科新臺
幣 4 萬元以下罰金。